【裁判字號】    98,交聲,269
【裁判日期】    980813
【裁判案由】    違反道路交通管理處罰條例聲明異議
【裁判全文】
臺灣新竹地方法院交通事件裁定  98年度交聲字第269號
移送機關    交通部公路總局新竹區監理所新竹市監理站
異  議  人
即受處分人  乙○○
上列受處分人因違反道路交通管理處罰條例案件，對於交通部公
路局新竹區監理所新竹市監理站民國98年4 月27日所為之處分竹
監新四字第裁51─A00XME120 號違反道路交通管理事件裁決處分
聲明異議，本院裁定如下：
    主  文
異議駁回。
    理  由
一、原處分意旨略以：異議人即受處分人乙○○駕駛車號7N─97
    17號自用小客車，於民國98年3 月13日上午8 時18分許，行
    經台北市○○○路與濱江街路口時，因有「汽車行駛公車專
    用道」之違規事由，經台北市政府警察局直屬第3 分隊填製
    A00XME 120號違反道路交通管理事件通知單（下稱舉發通知
    單），逕行舉發異議人即駕駛人有違反道路交通管理處罰條
    例第45條第4 款之規定。異議人於收受該舉發通知單後，不
    服舉發事實，向原處分機關提出申訴，惟經原處分機關請舉
    發機關調查結果，認異議人確有在上開地點駕駛車輛在多車
    道不依規定駕車之違規駕駛行為，原處分機關乃依道路交通
    管理處罰條第45條第4 款、第63條第1 項第1 款之規定（裁
    決書漏引第63條第1 項第1 款）裁處異議人罰鍰新臺幣（下
    同）900元，並記違規點數1 點。
二、聲明異議意旨略以：異議人即受處分人乙○○於98年3 月13
    日上午8 時18分許，駕駛自用小客車行經台北市高架橋下民
    族交流道左轉預備上建國南北高架橋時，為警攔下，經告知
    於7 時至9 時間不能左轉。茲異議人行經該路段時為上班時
    間，往來車子相當多，異議人於大直往圓山方向左轉中山北
    路，由於大車行駛在右側，無法看到電子看板，況當時異議
    人必須注意前車後車之爭道，必須專注前方，以便馬上右轉
    新生高架橋時，無法察覺有告示版，因此對於1 個外縣市或
    不了解當地交通狀況的駕駛人都會隨著前方車子進入高架橋
    並於民族路口下交流道準備左轉，但警察卻於左轉後之20公
    尺外攔下本人，甚覺不合理。又民族路只能直行，則執行人
    員有義務於左轉道上以三角錐或路障擋住即可，以示安全，
    而不是躲在角落裡請君入甕云云，爰依法聲明異議等語。
三、按駕駛人駕駛車輛或行人在道路上，應遵守道路交通標誌、
    標線、號誌之指示、警告、禁制規定，並服從執行交通勤務
    之警察或依法令執行指揮交通及交通稽查任務人員之指揮；
    汽車駕駛人，爭道行駛，在多車道不依規定駕車者，處600
    元以上1,800 元以下罰鍰，道路交通安全規則第90條、道路
    交通管理處罰條例第45條第4 款定有明文。
四、經查：
  (一)證人即本件交通違規事件舉發員警甲○○於本院證稱：「（
    問：本件交通違規事件是否你所舉發？）是的。」「（當時
    是服何勤務？）當時我是服交通稽查勤務。」「（問：勤務
    時所站的地點為何？）在新生北路與濱江街口。」「（問：
    【提示卷內異議人製作之現場圖】依現場圖所示是否即為當
    時路口之現狀？）（檢視後）道路位置是對的，但並沒有所
    謂左轉專用道。」「（問：異議人現場圖所繪製的左轉專用
    道有無任何的標示？）沒有，那只是一個單純的匝道口。」
    「（問：請陳述當時異議人行經方向？）異議人是行駛在新
    生高架橋上，由北往南方向行駛，異議人下民族路口的匝道
    口，下匝道口後是濱江街，異議人是在濱江街那邊左轉。
    本件我舉發異議人的是行駛公車專用道，但之前異議人申訴
    的理由是違規左轉。」「（問：當時異議人是行駛在公車專
    用道上？）是的，就是公車道的出口。」「（問：有何補充
    ？）當時異議人是行駛在新生南、北高架橋上面，從南、北
    高架橋下濱江路南匝道，平時七點至九點是屬於公車專用，
    一般自小客車是禁止駛入的，當時異議人在上開禁止的時段
    駛入該匝道口違規，被我所舉發。」「（問：本件你將異議
    人攔停後，是否有告知違規事由？）有，我有告訴異議人在
    禁止時段行駛公車專用道。」「（路面有無作其他的標示？
    ）有，有寫「七至九公車專用道」。」等語（見本院卷98年
    7 月13日訊問筆錄）。
  (二)而上開證人乃為原處分機關認定異議人有前開違規行為之證
    人，係偶然因執行勤務而舉發本案，與異議人並無宿怨，當
    無甘冒觸犯偽證罪責，蓄意構詞誣陷之理，況於本件卷存證
    據資料內並無任何積極證據足以證明證人上開證詞係屬虛偽
    ，亦無足以令人顯信證人之證述為不可採之品性證據或前科
    證據存在，自不得僅以證人係本件開單告發受異議人之員警
    而全盤抹煞其在訴訟上所具有之原證人資格；因此其到庭具
    結後以言詞供述本件待證事實，已足擔保其真實性及憑信性
    。
  (三)綜上證人證詞，及參諸證人當庭呈送之現場照片所示異議人
    行駛新生高架橋上右側立有「7-9 （大客車除外）濱江、民
    族匝道封閉」之警告標誌，並在封閉之匝道口路面標示7-9
    公車專用，亦有照片4 幀附卷可憑，參以異議人亦自承於前
    開禁制時段行經該處，足徵本件異議人即受處分人乙○○駕
    駛之車號7N─9717號自用小客車，於98年3 月13日上午8 時
    18分許，行經新生高架橋時，有違規行駛公車專用道之違規
    事實，應堪認定。異議人認其係違規左轉，應有誤解。
五、綜上所述，異議人確有裁決書所載之違規事由，原處分機關
    依道路交通管理處罰條第45條第4 款、第63條第1 項第1 款
    之規定（裁決書漏引第63條第1 項第1 款）、違反道路交通
    管理事件統一裁罰基準及處理細則規定裁處異議人罰鍰900
    元並記違規點數1 點，於法相合，亦屬允當，本件異議為無
    理由，應予駁回。
六、據上論斷，應依道路交通案件處理辦法第19條，裁定如主文
    。
中    華    民    國    98    年    8     月    13    日
                        交通法庭      法  官    邱玉汝
以上正本證明與原本無異。
如不服本裁定，應於裁定送達後5日內向本院提出抗告狀。
中    華    民    國    98    年    8     月    13    日
                                      書記官    陳怡芳


司法院資訊處製作；財團法人民間司法改革基金會備份。
